【裁判字號】    98,交抗,606
【裁判日期】    980925
【裁判案由】    聲明異議
【裁判全文】
臺灣高等法院高雄分院刑事裁定         98年度交抗字第606號
抗  告  人
即異議人
即受處分人  甲○○
原處分機關  高雄市政府交通局
代  表  人  王國材
上列抗告人因違反道路交通管理處罰條例，聲明異議案件，不服
臺灣高雄地方法院98年7 月29日裁定（98年度交聲字第2135號）
，提起抗告，本院裁定如下：
    主  文
抗告駁回。
    理  由
一、按受處分人不服道路交通管理處罰條例第8 條所定主管機關
    所為之處罰者，得於接到裁決書之翌日起20日內，向管轄地
    方法院聲明異議；又交通法庭認聲明異議不合法律上之程式
    ，且其不合法律上之程式無從補正者，應以裁定駁回之，道
    路交通管理處罰條例第87條第1 項、道路交通案件處理辦法
    第18條前段分別定有明文。是受處分人自應依法於上開規定
    期間內向法院聲明異議，倘其逾期始行提出異議者，於法即
    有不合，法院自應裁定駁回，合先敘明。次按，依道路交通
    管理處罰條例第87條規定向管轄法院聲明異議之期間，自裁
    決送達之翌日起算，並得依法扣除在途期間；再處理違反道
    路交通管理事件，有關文書送達之程序，依行政程序法之規
    定，道路交通案件處理辦法第12條、違反道路交通管理事件
    統一裁罰基準及處理細則第5 條亦分別定有明文。另按，送
    達應於受送達人之住居所、事務所或營業所為之；而於應送
    達處所不獲會晤應受送達人時，得將文書付與有辨別事理能
    力之同居人、受僱人或應送達處所之接收郵件人員；前項情
    形，由郵政機關為送達者，得將文書寄存於送達地之郵政機
    關，行政程序法第72條第1 項、第73條第1 項、第74條第2
    項，分別定有明文。
二、經查，本件異議人騎乘車牌號碼YES-951 號重型機車，於96
    年7 月27日15時15分許在高雄市○○○○○路口，因「汽車
    駕駛人駕駛汽車肇事致人受傷而逃逸」之交通違規，經警於
    96年9 月17日掣單舉發違反道路交通管理處罰條例第62條第
    4 項規定，經原處分機關於96年11月1 日裁處異議人罰鍰新
    台幣6000元，吊銷駕駛執照，一年內禁考在案，嗣該裁決書
    於96年11月7 日經郵政機關送達異議人位於高雄市○○區○
    ○街57號之住所，因未獲會晤本人亦無受領文書之同居人、
    受僱人、或應受送達處所接收郵件人員，已將該文書寄存送
    達於左營菜公郵局，有高雄市政府交通局違反道路交通管理
    事件裁決書（原審卷第12頁）與送達證書影本（原審卷第14
    頁）各乙紙在卷可稽，故上開裁決已於96年11月18日發生送
    達之效力。又異議人住所地在高雄市，依司法院所發布之「
    法院訴訟當事人在途期間標準」第4 條第1 款第1 目之規定
    ，不須加計在途期間，故異議人如欲聲明異議，應於本件裁
    決書合法送達之翌日起20日內，即於96年12月8 日以前提出
    。惟異議人遲至98年7 月17日始具狀提出本件聲明異議（本
    院於98年7 月22日收狀），此有異議狀上之本院收文章附卷
    為憑（原審卷第1 頁）。是以，異議人聲明異議顯已逾20日
    之法定不變期間，揆諸前揭法律之規定，異議人聲明異議於
    法自有未合，則原審所為駁回異議聲明之裁定，於法並無不
    合。
三、抗告意旨，雖指稱：伊肇事逃逸部分，業經臺灣高雄地方法
    院檢察署檢察官於96年11月30日以96年度偵字第28704 號處
    分不起訴確定，自不得再對伊施以裁罰云云。惟查抗告人肇
    事逃逸部分，既經檢察官認為罪嫌不足，而處分不起訴確定
    在案，固能依法另行救濟，然抗告人逾期始聲明異議，於法
    不合，自應裁定駁回之。從而，抗告意旨，仍執前詞，指摘
    原裁定不當，為無理由，應予駁回。
四、本件抗告人之肇事逃逸部分既經檢察官處分不起訴，則原處
    分機關即高雄市政府交通局於96年11月1 日裁處抗告人罰鍰
    新臺幣6,000 元，吊銷駕駛執照，一年內禁考之行政處分，
    即屬違法。抗告人應另行具狀檢附檢察官不起訴處分書及舉
    發違反道路交通管理事件通知，向原處分機關聲請註銷上開
    違法行政處分，以資救濟，併此明。
據上論斷，應依道路交通案件處理辦法第26條，刑事訴訟法第41
2 條，裁定如主文。
中    華    民    國    98    年    9     月    25    日
                  刑事第九庭    審判長法  官  莊秋桃
                                      法  官  范惠瑩
                                      法  官  謝宏宗
以上正本證明與原本無異。
本件裁定不得再抗告。
中    華    民    國    98    年    9     月    25    日
                                      書記官  蘇恒仁


司法院資訊處製作；財團法人民間司法改革基金會備份。
